【裁判字號】    99,交易,435
【裁判日期】    990722
【裁判案由】    公共危險
【裁判全文】
臺灣臺北地方法院刑事判決             99年度交易字第435號
公  訴  人  臺灣臺北地方法院檢察署檢察官
被      告  甲○○
上列被告因公共危險案件，經檢察官提起公訴（九十九年度偵字
第一二四八九號），本院判決如下：
    主      文
甲○○服用酒類，不能安全駕駛動力交通工具而駕駛，科罰金新
臺幣萬伍仟元，如易服勞役，以新臺幣壹仟元折算壹日。
    事實及理由
一、本案犯罪事實除引用如附件所示之起訴書之記載外，另補充
    記載如下：甲○○係於民國九十九年五月十日十四時許自天
    廚餐廳地下室停車場駕駛車輛，於同日十五時二十七分許經
    警檢測其呼氣酒精濃度。
二、證據名稱：
(一)被告甲○○於警詢及本院審理中之自白。
(二)臺北縣政府警察局舉發違反道路交通管理事件通知單影本、
    臺北縣政府警察局新店分局道路交通事故當事人酒精測定紀
    錄表、臺北縣政府警察局新店分局刑法第一百八十五條之三
    案件測試觀察紀錄表、臺北縣政府警察局新店分局汽車駕駛
    人酒後生理協調平衡檢測紀錄卡。
三、按刑法第一百八十五條之三所謂「不能安全駕駛」，係抽象
    危險犯，不以發生具體危險為必要，參考德國、美國之認定
    標準，對於酒精濃度呼氣已達每公升零點五五毫克或血液濃
    度達百分之零點一一以上，肇事率為一般正常人之十倍，認
    為已達「不能安全駕駛」之標準，此業經法務部於八十八年
    五月十八日以八十八法檢字第○○一六六九號函告週知，應
    為絕對不能安全駕駛動力交通工具。而就醫學文獻所知，酒
    精對人體造成之影響，於呼氣酒精濃度達每公升零點二五毫
    克即會輕度中毒，造成輕度協調功能降低；呼氣酒精濃度達
    每公升零點五毫克時屬輕到中度中毒症狀，出現反應較慢、
    感覺減低、影響駕駛之狀況；當呼氣酒精濃度達每公升零點
    七五毫克時，將造成思考與個性行為改變等症狀；當呼氣酒
    精濃度達到每公升一點零毫克時，將造成中度中毒，而有步
    態不穩、噁心嘔吐、精神混惑不清晰等症狀，達到每公升一
    點五毫克時，則為中到重度中毒，將有說話不清楚、感覺喪
    失、視力模糊等症狀；達到每公升二點零毫克時，則為重度
    中毒，出現體溫與血糖均降低，肌肉控制差，甚至會導致癲
    癇發作等情況；達到每公升三點五毫克時，則已經神智不清
    ，反射減低，甚至呼吸抑制，而可能致命，此復經行政院國
    軍退除役官兵輔導委員會臺北榮民總醫院八十八年八月五日
    （八八）北總內字第二六八六八號函闡釋綦詳。本案被告之
    呼氣酒精濃度值達每公升零點五七毫克，依上開說明，足認
    被告已達不能安全駕駛之程度，殆無疑義。
四、核被告所為，係犯刑法第一百八十五條之三之服用酒類不能
    安全駕駛動力交通工具而駕駛罪。爰審酌被告之素行、其服
    用酒類後，仍駕駛車輛上路而為本案之服用酒類不能安全駕
    駛動力交通工具而駕駛犯行，其顯心存僥倖，且罔顧他人生
    命、身體、健康、財產安全，然被告於本院審理時已坦承犯
    行，甚有悔意，態度良好，參酌被告此次酒後駕車行為並未
    造成他人受傷，兼衡被告之犯罪動機、生活狀況、陸軍官校
    畢業之智識程度等一切情狀，量處如主文所示之刑，並諭知
    易服勞役之折算標準。
五、本案為諭知罰金之有罪判決，爰依刑事訴訟法第三百十條之
    一之規定為判決之記載，附此敘明。
據上論斷，應依刑事訴訟法第二百八十四條之一、第二百九十九
條第一項前段、第三百十條之一第一項、第二項，刑法第一百八
十五條之三、第四十二條第三項，刑法施行法第一條之一第一項
，判決如主文。
本案經檢察官鄭深元到庭執行職務
中    華    民    國    99    年    7     月    22    日
                  交通法庭  法  官  黃紹紘
以上正本證明與原本無異。
如不服本判決應於收受送達後十日內向本院提出上訴書狀，並應
敘述具體理由；其未敘述上訴理由者，應於上訴期間屆滿後二十
日內向本院補提理由書（均須按他造當事人之人數附繕本）「切
勿逕送上級法院」。告訴人或被害人如對於本判決不服者，應具
備理由請求檢察官上訴，其上訴期間之計算係以檢察官收受判決
正本之日期為準。
                            書記官  陳靜君
中    華    民    國    99    年    7     月    30    日
附錄本案論罪科刑所犯法條全文
刑法第一百八十五條之三
服用毒品、麻醉藥品、酒類或其他相類之物，不能安全駕駛動力
交通工具而駕駛者，處一年以下有期徒刑、拘役或科或併科十五
萬元以下罰金。
附件：
臺灣臺北地方法院檢察署檢察官起訴書
                                     99年度偵字第12489號
    被      告  甲○○  男  66歲（民國○○年○○月○日生）
                        住臺北縣新店市○○○街86號9樓
                        國民身分證統一編號：Ｚ000000000號
上列被告因公共危險案件，業經偵查終結，認為應提起公訴，茲
將犯罪事實及證據並所犯法條分敘如下：
              犯 罪  事  實
一、甲○○於民國99年5月10日中午，在臺北市中山區○○○路
    與南京東路口之天廚餐廳飲用啤酒，已因飲酒欠缺通常之注
    意力，而無安全駕駛車輛之能力，詎其猶駕駛車號CV-5835
    號自小客車，嗣於同日下午2時32分許，行抵臺北縣新店市
    ○○街8號前，因與機車騎士林士泰發生口角，警方據報前
    往處理，經測試其吐氣中所含酒精成分達每公升0.57毫克。
二、案經臺北縣政府警察局新店分局報告偵辦。
              證據並所犯法條
一、證據：（一）被告甲○○於警詢時之自白，（二）舉發違反
    道路交通管理事件通知單、酒精測試電腦單、測試觀察紀錄
    表等在卷可資佐證。被告犯嫌已堪認定。
二、核被告所為，係犯刑法第185條之3服用酒類不能安全駕駛動
    力交通工具而駕駛車輛之罪嫌。
三、依刑事訴訟法第251條第1項提起公訴。
    此    致
臺灣臺北地方法院
中    華    民    國    99    年    5     月    31    日
                              檢  察  官  周 治 正
本件正本證明與原本無異                                                                                              書  記  官
中    華    民    國    99    年    6     月    21    日
                              書  記  官  葉 怡 君
附錄本案所犯法條全文
中華民國刑法第185條之3
服用毒品、麻醉藥品、酒類或其他相類之物，不能安全駕駛動力
交通工具而駕駛者，處一年以下有期徒刑、拘役或科或併科十五
萬元以下罰金。

司法院資訊處製作；財團法人民間司法改革基金會備份。
